臺灣彰化地方法院刑事判決　　　　　　100年度簡上字第122號
公　訴　人　臺灣彰化地方法院檢察署檢察官
上　訴　人
即　被　告　李柳瑩
上列上訴人即被告因公然侮辱案件，不服本院民國100 年6 月23
日100 年度簡字第1218號第一審刑事簡易判決（聲請簡易判決處
刑案號：100 年度偵字第3506號）提起上訴，本院管轄之第二審
合議庭判決如下：
    主  文
上訴駁回。
李柳瑩緩刑貳年。
    事實及理由
一、本案經本院合議庭審理結果，認第一審以被告李柳瑩涉犯刑
    法第309 條第1 項公然侮辱罪，量處拘役20日，並諭知易科
    罰金之折算標準，其認事用法及量刑均無不當，應予維持，
    爰引用第一審簡易判決書及檢察官聲請簡易判決處刑書記載
    之事實、理由及應適用之法條如附件，就證據部分另補充：
    「被告於本院審理中之自白及彰化縣二林鎮調解委員會調解
    書」。
二、上訴人即被告李柳瑩原上訴意旨略以：被告堅決否認有公然
    侮辱告訴人之行為，告訴人僅為調解委員會謄寫筆錄之秘書
    ，不具調解委員資格，又調解標的金額僅新臺幣（下同）8
    萬元，不可能從中牟利；在場之保險公司職員未聽聞，里幹
    事林耀誠未在場、替代役男柯國亮具有從屬關係，亦未實際
    在場，證詞偏頗云云，然於本院審理時復坦承犯行，並稱已
    與告訴人成立調解賠償損害，請宣告緩刑等語。
三、按量刑輕重，係屬事實審法院得依職權自由裁量之事項，苟
    已斟酌刑法第57條各款所列情狀而未逾越法定刑度，不得遽
    指為違法（最高法院72年度臺上字第6696號、75年度臺上字
    第7033號判例參照）。又在同一犯罪事實與情節，如別無其
    他加重或減輕之原因，下級審量定之刑，亦無過重或失輕之
    不當情形，則上級審法院對下級審法院之職權行使，原則上
    應予尊重（最高法院85年度臺上字第2446號裁判意旨亦可參
    酌）。查原審審酌上訴人犯罪情節，並斟酌被告犯罪之動機
    、目的、手段、智識程度及於偵查中否認犯行之犯後態度，
    依其職權行使，於法定刑度內量處被告拘役20日，並諭知易
    科罰金之折算標準，其認事用法並無不當，量刑亦屬妥適，
    上訴人之上訴，為無理由，應予駁回。惟查被告前未曾因故
    意犯罪受有期徒刑以上刑之宣告，有臺灣高等法院被告前案
    紀錄表、臺灣彰化地方法院檢察署刑案資料查註紀錄表各1
    份附卷可稽，其因一時失慮致罹本罪，終能於本院民國100
    年8 月18日審理時坦承犯行，表示悔意，並已與告訴人陳孟
    雄達成和解，告訴人亦當庭表示願意給予上訴人緩刑之機會
    ，此分別有彰化縣二林鎮調解委員會調解書、本院審理筆錄
    各1 份在卷足憑（見本院卷第36頁背面、38頁），經此刑之
    宣告，當足促其警惕，信無再犯之虞，上開所宣告之刑，以
    暫不執行為適當，併予宣告緩刑2 年，以啟自新。
據上論斷，應依刑事訴訟法第455 條之1 第1 項、第3 項、第36
8 條、第373 條，刑法第74條第1 項第1 款，判決如主文。
本件經檢察官劉欣雅到庭執行職務。
中    華    民    國   100    年    8     月    25    日
                  刑事第六庭    審判長法官  葛永輝
                                法      官  黃玉琪
                                法      官  胡宜如
以上正本證明與原本無異。
本件不得上訴。
中    華    民    國   100    年    8     月    25    日
                                書  記  官  林淑文